{
  "name": "irregular",
  "type": "irregular",
  "dialect": "attic",
  "declensions": [
    {
      "declension": "εἰμῐ́",
      "ruleName": "1st sing - pres - ind - act",
      "searchTerm": [
        "εἰμί"
      ]
    },
    {
      "declension": "εἶ",
      "ruleName": "2nd sing - pres - ind - act",
      "searchTerm": [
        "εἰμί"
      ]
    },
    {
      "declension": "ἐστί",
      "ruleName": "3th sing - pres - ind - act",
      "searchTerm": [
        "εἰμί"
      ]
    },
    {
      "declension": "ἐστίν",
      "ruleName": "3th sing - pres - ind - act",
      "searchTerm": [
        "εἰμί"
      ]
    },
    {
      "declension": "ἐσμέν",
      "ruleName": "1st plural - pres - ind - act",
      "searchTerm": [
        "εἰμί"
      ]
    },
    {
      "declension": "ἐστέ",
      "ruleName": "2nd plural - pres - ind - act",
      "searchTerm": [
        "εἰμί"
      ]
    },
    {
      "declension": "εἰσί",
      "ruleName": "3th plural - pres - ind - act",
      "searchTerm": [
        "εἰμί"
      ]
    },
    {
      "declension": "εἰσίν",
      "ruleName": "3th plural - pres - ind - act",
      "searchTerm": [
        "εἰμί"
      ]
    },
    {
      "declension": "ἦ",
      "ruleName": "1st sing - impf - ind - act",
      "searchTerm": [
        "εἰμί"
      ]
    },
    {
      "declension": "ἦν",
      "ruleName": "1st sing - impf - ind - act",
      "searchTerm": [
        "εἰμί"
      ]
    },
    {
      "declension": "ἦσθα",
      "ruleName": "2nd sing - impf - ind - act",
      "searchTerm": [
        "εἰμί"
      ]
    },
    {
      "declension": "ἦν",
      "ruleName": "3th sing - impf - ind - act",
      "searchTerm": [
        "εἰμί"
      ]
    },
    {
      "declension": "ἦμεν",
      "ruleName": "1st plural - impf - ind - act",
      "searchTerm": [
        "εἰμί"
      ]
    },
    {
      "declension": "ἦτε",
      "ruleName": "2nd plural - impf - ind - act",
      "searchTerm": [
        "εἰμί"
      ]
    },
    {
      "declension": "ἦσαν",
      "ruleName": "3th plural - impf - ind - act",
      "searchTerm": [
        "εἰμί"
      ]
    }
  ]
}